臺灣高等法院刑事裁定
111年度聲再字第333號
再審聲請人
即受判決人  王淑玲



上列聲請人因過失傷害案件，對於本院111年度上易字第279號，
中華民國111年3月31日第二審確定判決（原審案號：臺灣士林地
方法院110年度易字第494號，起訴案號：臺灣士林地方檢察署11
0年度偵字第5948號），聲請再審，本院裁定如下：
    主  文
再審之聲請駁回。 
    理  由
一、聲請意旨略以：㈠聲請人即受判決人王淑玲提供未存於原卷
    內之新證據「德國牧羊犬能對人造成多大傷害?」（證一，
    資料來源：Quora.com），可以證明該母狼犬攻擊造成手臂
    、肩部撕裂傷併神經損傷導致手臂無用，且公狼狗之攻擊力
    道較母狼犬更強；本件案發當時在場共有3隻狗，大小差異
    甚大，原確定判決罔顧卷證，違背常識、常理及經驗法則，
    逕以小狗咬傷誣指為大狗咬傷，顯然偏頗、圖利一造。㈡狼
    狗之攻擊性潛能，係其巨嘴能咬下告訴人張榮恭之頭部、頸
    部，並能致死；如原確定判決所採認告訴人與狼狗搏鬥、撥
    開其脖子等情節足以造成傷勢，必為百倍於上述證一之傷勢
    （縫合40針），原確定判決均未論及為何告訴人與狼犬搏鬥
    所造成之狗咬撕裂傷只有0.3公分及1公分（均無須縫合），
    與憤怒狼狗潛能咬傷之傷勢差異巨大，原確定判決之認定顯
    然悖於證據法則、經驗法則。㈢原確定判決及卷內資料認定
    李綺敏徒手赤腳抓開狼犬、抓起狼狗背部毛等作為，均足以
    更加激怒處於憤怒中之狼狗，李綺敏卻毫髮未損，顯然聲請
    人之狼狗不具攻擊性，原確定判決及第一審判決認定狼狗咬
    人，顯然悖於證據法則、經驗法則。㈣告訴人之小狗花花遭
    狼狗咬住造成頸部挫傷，並未遭撕咬而造成任何之穿刺撕裂
    傷，足見狼犬無攻擊性，其僅欲制止小狗花花攻擊告訴人之
    頭、頸部，小狗花花直到李綺敏前來「抓開狼狗」後才跑離
    現場，顯然係遭狼犬咬住制伏而無法逃離，爰請依法裁定再
    審等語。　
二、按有罪之判決確定後，因發現新事實或新證據，單獨或與先
    前之證據綜合判斷，足認受有罪判決之人應受無罪、免訴、
    免刑或輕於原判決所認罪名之判決者，為受判決人之利益，
    得聲請再審；第1項第6款之新事實或新證據，指判決確定前
    已存在或成立而未及調查斟酌，及判決確定後始存在或成立
    之事實、證據，刑事訴訟法第420條第1項第6款、第3項分別
    定有明文。是以，刑事訴訟法第420條第1項第6款所稱新事
    實或新證據，除須具有未判斷資料性之「新規性」或「嶄新
    性」外，尚須具備單獨或與先前之證據綜合判斷，對於原確
    定判決認定之事實能產生合理懷疑，而足以動搖原確定判決
    所認定事實之「確實性」特性，二者均不可或缺，倘未兼備
    ，自無准予再審之餘地。而聲請再審案件之事證，於判斷是
    否符合此二要件，當以客觀存在之經驗法則、論理法則為審
    查，尚非任憑再審聲請人之主觀、片面自我主張，即已完足
    。又因司法資源有限，人力有時而窮，實質正義之追求與法
    安定性（司法公信）之維持仍需求取平衡，是以再審制度之
    功能，僅在於發現新事證之重新評價，絕非對同一事證之再
    行評價。職是，若再審意旨所提出之證據業已存在於卷內，
    並經原確定判決法院依法踐行證據調查程序，而為適當之辯
    論，且已於確定判決內就該證據為取捨判斷，縱判決未就該
    證據（如證人證述）之細節逐一敘明是否可採之理由，仍為
    業經法院取捨而不屬「未及調查斟酌」之情形，自非屬上開
    「新事實」或「新證據」，並無准予再審之餘地（最高法院
    109年度台抗字第1799號、第1208號、108年度台抗字第第94
    5號裁定採相同意旨）。復按法院認為聲請再審之程序違背
    規定者，應以裁定駁回之，刑事訴訟法第433條前段定有明
    文。法院認為無再審理由者，應以裁定駁回之；經前項裁定
    後，不得更以同一原因聲請再審，同法第434條第1項、第3
    項亦有明文。
三、本院查：
(一)聲請人因過失傷害案件，經本院於111年3月31日以110年度
    上易字第279號判決確定。原確定判決業已憑告訴人之指訴
    、證人李綺敏、陳漢胤之證述，及其引用第一審判決書所載
    之臺北市立聯合醫院陽明院區110年2月13日診斷證明書、告
    訴人當日穿著之衣物照片、社區監視錄影畫面截圖等，認定
    告訴人遭聲請人飼養狼犬「瑪莉」咬傷之事實，並認聲請人
    所為係犯刑法第284條前段之過失傷害罪，且於理由欄內詳
    述其論斷之基礎及取捨證據之理由，復就聲請人所辯之各種
    辯詞不可採之原因，詳予指駁，並未違反經驗法則、證據法
    則或論理法則。
(二)聲請人提出「德國牧羊犬能對人造成多大傷害?」（見本院
    卷第9至13頁），係「Quora」線上問答網站資料，內容為敘
    述德國牧羊犬對一個中等身材之人所造成之傷害情形，顯難
    認與本案情形相同，況該網站資料，顯未以科學方法驗證其
    依據及推論過程，自不足以作為被告有利之認定依據。是聲
    請人提出上開網站資料，無論單獨或與先前之證據綜合判斷
    ，仍不足以動搖原確定判決所認定之事實。
(三)聲請人另為前開聲請意旨㈢、㈣之主張，惟其前此即以同一原
    因事實聲請再審，先後經本院以111年度聲再字第209號、第
    312號裁定認其所主張之事實為無理由予以駁回確定等節，
    有上開裁定附卷可稽（見本院卷第47至57頁），依據前揭刑
    事訴訟法第434條第3項規定，此部分聲請再審程序顯然違背
    規定，並非合法。
(四)綜上所述，本件聲請人就聲請意旨㈠、㈡部分，其提出之新資
    料，無論單獨或與先前之證據綜合判斷，均無法產生合理懷
    疑，與刑事訴訟法第420條第1項第6款規定不合，聲請人此
    部分聲請再審為無理由，應予駁回。另聲請人所提聲請意旨
    ㈢、㈣部分，係以同一原因事實聲請再審，聲請人此部分聲請
    顯已違背程序規定，於法未合，應併予駁回。
四、末按聲請再審之案件，除顯無必要者外，應通知聲請人及其
    代理人到場，並聽取檢察官及受判決人之意見。但無正當理
    由不到場，或陳明不願到場者，不在此限。前項本文所稱「
    顯無必要者」，係指聲請顯屬程序上不合法且無可補正或顯
    無理由而應逕予駁回，刑事訴訟法第429條之2及法院辦理刑
    事訴訟案件應行注意事項第177條之4定有明文。本件聲請人
    之聲請再審，本院既認顯無理由及不合法而應予駁回，已如
    前述，本件即無踐行通知受判決人到場並聽取檢察官意見等
    程序之必要，附此敘明。
據上論斷，依刑事訴訟法第433條、第434條第1項，裁定如主文
。
中　　華　　民　　國　　111 　年　　7 　　月　　15　　日
                  刑事第二庭    審判長法　官  遲中慧
                                      法　官  李世華
                                      法　官  楊志雄
以上正本證明與原本無異。
不得抗告。
                                      書記官  林昱廷
中　　華　　民　　國　　111 　年　　7 　　月　　15　　日